Config:
  hfst:
    Gen: ../../../src/generator-gt-norm.hfst
    Morph: ../../../src/analyser-gt-norm.hfst
  xerox:
    Gen: ../../../src/generator-gt-norm.xfst
    Morph: ../../../src/analyser-gt-norm.xfst
    App: lookup

Tests:

# todo:
# Proofread the gold standard (below)
# Then: run analyser, then correct. 


  Noun - ǩeâlkk â-stem: # Noun 'milk/maito' - full paradigm
     ǩeâlkk+N+Sg+Nom: ǩeâlkk
     ǩeâlkk+N+Sg+Gen: ǩeâlk
     ǩeâlkk+N+Sg+Acc: ǩeâlk
     ǩeâlkk+N+Sg+Ill: ǩiõlkku
     ǩeâlkk+N+Sg+Loc: ǩeâlkast
     ǩeâlkk+N+Sg+Com: ǩeâlkain
     ǩeâlkk+N+Ess: ǩeâlkkan
     ǩeâlkk+N+Par: ǩeâlkkad
     ǩeâlkk+N+Sg+Abe: ǩeâlktää
     ǩeâlkk+N+Pl+Nom: ǩeâlk
     ǩeâlkk+N+Pl+Gen: ǩeâlkai
     ǩeâlkk+N+Pl+Acc: ǩeâlkaid
     ǩeâlkk+N+Pl+Ill: ǩeâlkaid
     ǩeâlkk+N+Pl+Loc: ǩeâlkain
     ǩeâlkk+N+Pl+Com: ǩeâlkaivuiʹm
     ǩeâlkk+N+Pl+Abe: ǩeâlkaitää
